【裁判字號】    92,訴,580
【裁判日期】    921128
【裁判案由】    違反毒品危害防制條例
【裁判全文】
臺灣屏東地方法院刑事判決                          九十二年度訴字第五八號
    公  訴  人  臺灣屏東地方法院檢察署檢察官
    被      告  甲○○
右列被告因違反毒品危害防制條例案件，經檢察官提起公訴（九十二年度毒偵字第一
二六九號），本院裁定改依簡式審判程序審理，判決如左：
    主    文
甲○○連續施用第一級毒品，處有期徒刑捌月，扣案之注射針筒壹支沒收；又施用第
二級毒品，處有期徒刑月。應執行有期徒刑拾月，扣案之注射針筒壹支沒收。
    事    實
一、甲○○前因施用毒品案件，經本院以八十九年度毒聲字第七八四號裁定送觀察勒
    戒後，因認有繼續施用傾向，該院以八十九年度毒聲字第一二七六號裁定令入戒
    治處所施以強制戒治一年，嗣因戒治成效評定為合格，無繼續戒治之必要，復經
    本院以八十九年度毒聲字第二三四九號裁定停止戒治，所餘戒治期間，付保護管
    束，惟其於保護管束期間內，因違反保護管束情節重大，經本院以九十年度毒聲
    第九二號撤銷停止戒治，令入戒治處所施以殘餘之強制戒治處分，並於民國九十
    年八月六日強制戒治期滿，由臺灣屏東地方法院檢察署檢察官於九十年八月二十
    日以九十年度戒毒偵字第二七八號為不起訴處分確定。詎仍不思悔悟，明知海洛
    因、安非他命業經公告列為第一級毒品及第二級毒品，不得非法持有、施用，仍
    基於施用第一級毒品海洛因之概括犯意，自九十二年五月二十日起至九十二年七
    月二十二日（起訴書誤繕為七月二十日，業經蒞庭檢察官當庭更正）上午十一時
    三十分許回溯七十二小時內之某時，在其屏東縣內埔鄉○○村○○路四五號住處
    等地，以注射針筒注射之方式，連續施用第一級毒品海洛因多次，平均約每星期
    施用一次；並另行基於施用第二級毒品安非他命之犯意，於九十二年七月二十二
    日上午十一時三十分許回溯七十二小時內之某時，在屏東縣內埔鄉豐田村其友人
    住處內，施用第二級毒品安非他命一次。嗣為警於九十二年七月二十二日上午十
    一時三十分許在上揭處所查獲，並扣得甲○○（起訴書誤繕為陳日勤）所有之注
    射針筒一支。
二、案經屏東縣警察局內埔分局報請屏東地方法院檢察署偵查起訴。
理    由
一、右揭事實，業據被告甲○○於偵查中及本院審理時坦承不諱，且被告為警查獲所
    採取之尿液經送檢驗及複驗，均呈甲基安非他命及嗎啡陽性反應，此有屏東縣衛
    生局九十二年八月一日屏縣衛檢六字第９０２０７９號煙毒及麻醉藥品類委託檢
    驗結果通知書及長榮大學毒物研究中心九十二年九月四日檢驗報告各一份在卷可
    佐。此外，復有扣案且經被告坦承為其所有、供施用第一級毒品海洛因使用之注
    射針筒一支可佐，足認被告之自白與事實相符。又被告前因施用毒品案件，經本
    院裁定送觀察勒戒後，因認有繼續施用傾向，該院以八十九年度毒聲字第一二七
    六號裁定令入戒治處所施以強制戒治一年，嗣因戒治成效評定為合格，無繼續戒
    治之必要，復經本院裁定停止戒治，所餘戒治期間，付保護管束，嗣經本院撤銷
    停止戒治處分，令入戒治處所施以殘餘之強制戒治處分，並於九十年八月六日戒
    治期滿執行完畢，由臺灣屏東地方法院檢察署檢察官於九十年八月二十日以九十
    年度戒毒偵字第二七八號為不起訴處分確定，此有臺灣高等法院被告全國前案紀
    錄表、臺灣屏東地方法院檢察署刑案資料查註紀錄表、不起訴處分書附卷可按，
    事證明確，被告於檢察官依毒品危害防制條例第二十條第二項規定為不起訴處分
    後五年內再犯上揭施用毒品之犯行，堪以認定。
二、查海洛因、安非他命分別為毒品危害防制條例第二條第二項第一款、第二款所規
    定之第一級、第二級毒品，是核被告所為，係犯同條例第十條第一項之施用第一
    級毒品罪及同條第二項之施用第二級毒品罪。被告施用毒品期間持有第一級、第
    二級毒品之低度行為，均為施用之高度行為所吸收，不另論罪；其先後多次施用
    第一級毒品犯行，時間緊接，罪名與犯罪構成要件相同，顯係基於概括犯意反覆
    為之，應依連續犯規定以一罪論，並加重其刑；其所犯上開二罪間，犯意各別，
    罪名不同，應分論併罰。爰審酌被告素行非佳，前經強制戒治後，竟再犯相同罪
    行，顯見意志不堅，且無視政府戒毒法令之宣導，惟念其前開犯罪係戕害自身，
    尚未害及他人，且犯罪後復坦承犯行，態度尚佳等一切情狀，分別量處如主文所
    示之刑，並定其應執行之刑，以資儆懲。另扣案之注射針筒一支，為被告所有，
    並供其施用海洛因所用之物，業據被告供明在卷，爰依刑法第三十八條第一項第
    二款之規定，併予宣告沒收。
據上論斷，應依刑事訴訟法第二百七十三條之一第一項、第二百九十九條第一項前段
，毒品危害防制條例第十條第一項、第二項，刑法第十一條前段、第五十六條、第三
十八條第一項第二款、第五十一條第五款，判決如主文。
本案經檢察官林津鋒到庭執行職務。
中      華      民      國      九十二      年   十一  月    二十八     日
                                      臺灣屏東地方法院刑事第一庭
                                                法  官  許心
右正本證明與原本無異。
如不服本判決應於收受本判決送達後十日內向本院提出上訴書狀。
                                                書記官  蔡雅萍
中      華      民      國      九十二      年   十一  月    二十八     日
附錄本判決論罪之法條：
毒品危害防制條例第十條
施用第一級毒品者，處六月以上五年以下有期徒刑。
施用第二級毒品者，處三年以下有期徒刑。


司法院資訊處製作；財團法人民間司法改革基金會備份。
